【裁判字號】    92,訴,1077
【裁判日期】    920625
【裁判案由】    毒品危害防制條例
【裁判全文】
臺灣臺中地方法院刑事判決                        九十二年度訴字第一○七七號
    公  訴  人  臺灣臺中地方法院檢察署檢察官
    被      告  甲○○
右列被告因毒品危害防制條例案件，經檢察官提起公訴（九十二年度毒偵字第四一五
號、第七三三號），本院判決如左：
    主  文
甲○○連續施用第一級毒品，處有期徒刑捌月。扣案之海洛因參包（合計淨重參點貳
伍公克，包裝重壹點貳參公克）沒收銷燬之，注射針筒壹支沒收。
    事  實
一、甲○○前因施用毒品案件，經觀察、勒戒後，認無繼續施用毒品之傾向，由臺灣
    臺中地方法院檢察署檢察官於民國九十一年七月十七日以九十一年度毒偵字第一
    九一六號為不起訴處分確定。復基於施用第一級毒品海洛因之概括犯意，自九十
    一年八月中旬某日起至九十二年三月三日止，連續在臺中縣大里市○○街七十巷
    七之六號內，以針筒注射之方式，施用海洛因多次，而經警先後於(1)九十一年十
    二月三日十五時三十分，在臺中市北屯區景南巷十一之一號前為警查獲；(2)九十
    二年三月三日十八時許，在臺中縣大里市○○街七十巷七之六號臥室內，為警搜
    索查獲，並扣得海洛因三包（合計淨重三‧二五公克，包裝重一‧二三公克）、
    注射針筒一支、安非他命二包（毛重各一‧七公克、○‧八公克）、玻璃球吸食
    器一組。嗣經本院以九十二年度毒聲字第六四八號裁定送觀察、勒戒後，認有繼
    續施用毒品之傾向。
二、案經臺中市警察局第五分局及臺中縣警察局霧峰分局分別報請臺灣臺中地方法院
    檢察署檢察官偵查起訴。
    理  由
一、右揭施用毒品事實業據被告甲○○自白不諱，且其於前開(1)(2)獲案後經採集其尿
    液送檢驗結果，均呈嗎啡陽性反應，有臺中市衛生局煙毒尿液檢驗成績書及臺中
    縣衛生局檢驗尿水報告書各一紙在卷可稽，並有海洛因三包（合計淨重三‧二五
    公克，包裝重一‧二三公克）、注射針筒一支扣案可資佐證。且前開三包毒品經
    送驗結果，確實均含海洛因成分，有法務部調查局鑑定通知書一紙附卷可憑。再
    被告前因施用毒品案件，經觀察、勒戒後，認無繼續施用毒品之傾向，由臺灣臺
    中地方法院檢察署檢察官於九十一年七月十七日以九十一年度毒偵字第一九一六
    號為不起訴處分確定，有該不起訴處分書、臺灣高等法院被告全國前案紀錄表及
    臺灣臺中地方法院檢察署刑案資料查註紀錄表各一份在卷可稽，此次係五年內再
    犯施用毒品罪，且經本院以九十二年度毒聲字第六四八號裁定送觀察、勒戒後，
    認有繼續施用毒品之傾向，有臺灣臺中看守所九十二年三月二十日中所正衛字第
    ○九二○○○一○一○號函送之有無繼續施用毒品傾向證明書附卷可參，本案事
    證明確，被告之犯行堪以認定。
二、核被告甲○○所為，係犯毒品危害防制條例第十條第一項之施用第一級毒品罪。
    被告施用前後持有海洛因之低度行為，為施用海洛因之高度行為所吸收，不另論
    罪。又被告先後多次施用海洛因之犯行，時間緊接，犯罪構成要件相同，顯係基
    於概括犯意為之，為連續犯，應依刑法第五十六條之規定論以一罪，並加重其刑
    。爰審酌被告前因施用毒品案件，經觀察、勒戒後，猶不思悔改，仍沉浸於毒品
    之中，無視於毒品對自身健康之戕害及國家對於杜絕毒品犯罪之禁令，然被告犯
    罪後坦承犯行，態度尚稱良好，諒之施用毒品者均有相當程度之生理成癮性及心
    理依賴性，其犯罪心態與一般刑事犯罪之本質並不相同，容應以病人之角度為考
    量，並側重適當之醫學治療及心理矯治為宜，量刑不宜過重等一切情狀，量處如
    主文所示之刑。扣案之海洛因三包（合計淨重三‧二五公克，包裝重一‧二三公
    克）屬毒品危害防制條例第二條規定之第一級毒品，應依同條例第十八條第一項
    前段之規定，沒收銷燬之。又扣案之注射針筒一支，係被告所有，供施用海洛因
    所用之物，業據其供承在卷，爰依刑法第三十八條第一項第二款之規定宣告沒收
    。
三、被告於前開(2)獲案後，經警採尿送驗結果，除嗎啡外，甲基安非他命亦呈陽性反
    應，嗣送臺灣臺中看守所附設勒戒處所觀察勒戒期間之尿液篩檢結果，亦呈安非
    他命類藥物陽性反應，有臺中縣衛生局檢驗尿水報告書及中山醫學大學附設醫院
    藥物濫用檢測中心檢驗報告各一紙在卷可憑，然被告涉犯毒品危害防制條例第十
    條第二項之施用第二級毒品罪嫌部分，並未據檢察官併於本案提起公訴，故扣案
    之安非他命二包（毛重各一‧七公克、○‧八公克）、玻璃球吸食器一組，本院
    無從併予宣告沒收銷燬或沒收之，附此敘明。
據上論斷，應依刑事訴訟法第二百九十九條第一項前段，毒品危害防制條例第十條第
一項、第二十條第三項、第十八條第一項前段，刑法第十一條前段、第五十六條、第
三十八條第一項第二款，判決如主文。
中      華      民      國      九十二      年      六    月  二十五    日
                         臺灣臺中地方法院刑事第二庭
                             審判長法  官    張智雄
                                   法  官    陳  葳
       法  官    蔡建興
右正本證明與原本無異。
如不服本判決，應於判決送達後十日內向本院提出上訴狀，上訴於臺灣高等法院臺中
分院( 須附繕本 )。
                                   書記官
中      華      民      國      九十二      年      六    月  三十      日
【附錄論罪科刑法條】
毒品危害防制條例第十條第一項：
施用第一級毒品者，處六月以上五年以下有期徒刑。
施用第二級毒品者，處三年以下有期徒刑。


司法院資訊處製作；財團法人民間司法改革基金會備份。
